臺灣高雄地方法院刑事判決　　　　　　　100年度訴字第469號
公　訴　人　臺灣高雄地方法院檢察署檢察官
被　　　告　何漢傑
上列被告因毒品危害防制條例案件，經檢察官提起公訴（99年度
毒偵字第6893號），本院判決如下：
    主  文
何漢傑施用第一級毒品，處有期徒刑柒月。
    事  實
一、何漢傑於民國98年間因施用毒品案件，經本院以98年度審毒
    聲字第687 號裁定觀察、勒戒後，認無繼續施用毒品之傾向
    ，於民國98年8 月27日執行完畢釋放。詎不知悔改，基於施
    用第一級毒品海洛因之犯意，於於99年10月20日18時許（不
    含警力拘束時間）採尿回溯96小時內某時，在高雄市○○區
    ○○里○○路2 巷5 之24號住所，以不詳之方式施用第一級
    毒品海洛因1 次。嗣因其為毒品列管人口，於99年10月20
    日18時許，依法接受定期採尿送驗，檢驗結果呈嗎啡、可待
    因陽性反應，始悉上情。
二、案經高雄市政府警察局林園分局移請臺灣高雄地方法院檢察
    署檢察官偵查起訴。
    理  由
一、按被告以外之人於審判外之陳述，雖不符刑事訴訟法第159
    條之1 至第159 條之4 之規定，而經當事人於審判程序同意
    作為證據，法院審酌該言詞陳述或書面陳述作成時之情況，
    認為適當者，亦得為證據。當事人、代理人或辯護人於法院
    調查證據時，知有第159 條第1 項不得為證據之情形，而未
    於言詞辯論終結前聲明異議者，視為有前項之同意，同法第
    159 條之5 第1 、2 項分別定有明文。本判決所引用之傳聞
    證據，當事人迄未於本案言詞辯論終結前聲明異議，依前開
    法條之規定，視為當事人已同意援引作為證據，且經本院審
    酌該等言詞陳述或書面陳述作成時之情況及證據取得過程等
    節，認為適當，可以作為認定事實之依據。
二、訊據被告矢口否認有施用第一級毒品之犯行，辯稱：我最後
    一次施用是於99年10月15日有一名綽號「志毅」之男子到我
    家，將愷他命摻入菸內交給我吸食，當時應誤施用到海洛因
    ，我以為施用是愷他命云云。經查：
  (一)被告為毒品管制人口，於99年10月20日18時許依法為警採集
    尿液送檢驗結果，呈第一級毒品海洛因進入人體代謝分解後
    之嗎啡濃度2265ng/ml 及可待因濃度643ng/ml之陽性反應等
    情，此有高雄市政府警察局林園分局列管毒品人口尿液檢體
    採集送驗紀錄表、長榮大學檢體確認報告1 紙（見警卷第4
    、5 頁）在卷可參，足認被告曾施用第一級毒品海洛因之事
    實，堪予認定。次按一般人施用第一級毒品海洛因得有效檢
    驗出尿液中含有嗎啡、可待因之最長時限為1 至4 日，此有
    行政院衛生署管制藥品管理局92年7 月23日管檢字第
    0920005609號函在卷可佐，被告於99年10月20日18時許，經
    警採尿送驗之結果，呈海洛因代謝物嗎啡、可待因陽性反應
    已如前述，足見被告應於99年10月20日18時許分（不含警力
    拘束時間）回溯96小時之某時，施用海洛因，至為灼然。
  (二)被告雖以上開情詞置辯，惟查，被告於警詢中供陳：我最後
    一次施用毒品是在朋友家中施用第二級毒品甲基安非他命云
    云；於本院100 年4 月14日準備程序中陳稱：我是在網咖吸
    用二手菸云云；於本院審判程序中又改稱：是於99年10月15
    日志毅拿到我家給我說是請我愷他命云云，前後供述不一，
    則其所辯，已難採信。又查，被告復供陳：志毅住在鳳林三
    路想像力網咖附近，年籍資料我都不清楚，也找不到他等語
    （見本院卷第46頁），則是否有「志毅」此人，已非無疑。
    矧被告對於「志毅」並無任何聯絡方式，對其真實姓名、年
    籍資料一無所知，可知渠2 人間並非熟稔。另查，毒品危害
    防制條例第2 條所規定之毒品，因為政府嚴加查緝，故市價
    均不斐，且轉讓毒品之行為屬法所禁止、處罰之犯罪，衡情
    當無無故或無償轉讓不熟識之人之可能；況毒品種類影響其
    價格及施用方式、數量，必然於買賣或轉讓交易時，表明毒
    品之種類。而第一級毒品海洛因較愷他命取得更為不易，且
    所涉之刑罰更為嚴苛，致價格高於愷他命甚多，綽號「志毅
    」者將海洛因訛稱為愷他命供被告施用，顯與常理有悖，難
    以置信，是被告所辯，係由不熟稔之綽號「志毅」男子至其
    住所向其訛稱為愷他命而免費提供毒品云云，要非可採，故
    被告應為自行取得，並明知為第一級毒品海洛因而施用甚明
    。本案事證明確，被告犯行堪以認定。按犯毒品危害防制條
    例第10條施用毒品之罪，如於初犯經法院裁定觀察、勒戒後
    ，於5 年內再犯，依法應為追訴處罰，同條例第20條定有明
    文。查被告於98年間因施用毒品案件，經本院以98年度審毒
    聲字第687 號裁定觀察、勒戒後，認無繼續施用毒品之傾向
    ，於98年8 月27日執行完畢釋放，此有臺灣高等法院被告前
    案紀錄表在卷可稽，被告於觀察、勒戒執行完畢釋放後，5
    年內復為本案施用第一級毒品之犯行，自應由檢察官予以追
    訴，依法論科。
三、核被告所為，係犯毒品危害防制條例第10條第1 項之施用第
    一級毒品罪。被告施用第一級毒品海洛因前持有第一級毒品
    海洛因之低度行為，應為施用之高度行為所吸收，不另論罪
    。爰審酌被告前已有施用毒品前科，且於99年另因施用第二
    級毒品經判處有期徒刑2 月，此有臺灣高等法院被告前案紀
    錄表在卷可佐，足證其未深切體認毒品危害己身之鉅，及早
    謀求脫離毒害之道，反再次漠視法令禁制而犯本罪，戒除毒
    癮之意志薄弱，且犯後否認犯行，態度難認良好；然施用毒
    品所生危害，實以自戕身心健康為主，對於他人之生命、身
    體、財產等法益，尚無明顯而重大之實害，暨其智識程度、
    家庭經濟狀況等一切情狀，量處如主文所示之刑，以資懲儆
    。
據上論斷，應依刑事訴訟法第299 條第1 項前段，毒品危害防制
條例第10條第1 項，判決如主文。
案經檢察官鄭靜筠到庭執行職務
中    華    民    國   100    年    7     月    20    日
                  刑事第十一庭  審判長法  官  李代昌
                                      法  官  林韋岑
                                      法  官  鄭  瑋
以上正本證明與原本無異。
如不服本判決，應於判決送達後10日內，向本院提出上訴狀。
中    華    民    國   100    年    7     月    21    日
                                      書記官  蔡佩珊
附錄論罪科刑法條：
毒品危害防制條例第10條
施用第一級毒品者，處 6 月以上 5 年以下有期徒刑。
施用第二級毒品者，處 3 年以下有期徒刑。